臺灣嘉義地方法院刑事判決　　　　　　　　　　　　九十三年度簡上字第二三六號
　　上　訴　人　臺灣嘉義地方法院檢察署檢察官
　　被　　　告　甲○○
右列上訴人因被告被訴詐欺案件，不服本院嘉義簡易庭中華民國九十三年八月十九日
九十三年度嘉簡字第七○○號第一審判決（聲請簡易判決處刑書案號：臺灣嘉義地方
法院檢察署九十三年度偵字第四一○五號），提起上訴，及移
度偵字第四八一一號），本院管轄第二審之合議庭判決如左：
    主  文
原判決撤銷。
甲○○連續意圖為自己不法之所有，以詐術使人將本人之物交付，累犯，處有期徒刑
陸月，如易科罰金，以參佰元折算壹日。
    事  實
一、甲○○前曾於民國八十八、八十九年間因竊盜、詐欺、二次業務侵占案件，分別
    經法院判處有期徒刑四月、五月、八月及六月確定，並經檢察官聲請法院裁定應
    執行有期徒刑一年八月確定；又於九十年間因詐欺案件，經法院判處有期徒刑六
    月確定，以上諸罪接續執行至九十一年十一月六日縮短刑期假釋出監，並於九十
    二年四月四日假釋期滿執行完畢。詎其猶不知悔改，基於意圖為自己不法所有之
    概括犯意，先於九十二年十二月十九日，在桃園縣中壢市○○路○段二○六號丙○○工作之便利超商，向丙○○佯稱其係耐吉公司督導，可以比市價便宜四至五
    成之價格代為購買球鞋，復於同年十二月二十日，在桃園縣中壢市○○里○○街
    七號五樓，向丙○○佯稱其兄長在山葉機車公司上班，可以比市價便宜四至五成
    之價格代為機車，致丙○○陷於錯誤，於同年十二月二十日九時許及同年十二月
    二十三日分別交付購車款新臺幣（下同）七千元及一萬元，於九十三年一月五日
    交付購買耐吉服飾之貨款五千元，嗣因丙○○無法聯絡甲○○，始知受騙。又於
    九十三年四月二十日凌晨三時四十分許，在高雄市新興區○○○路六十八之五號
    「萊爾富便利商店」，結識店員乙○○，見乙○○持用剛上市之新型手機因愛慕
    虛榮，欲把玩新型手機，明知自己已自高雄市前鎮區○○○路九十二號之「ＭＯ
    ＴＯＲＯＬＡ金質特約店輔大電店」通訊行離職，竟向乙○○佯稱其係該通訊行
    之店長，並交付該通訊行之名片一張以取信於乙○○，向乙○○詐稱可以三百元
    之代價替乙○○將手機升級，致乙○○陷於錯誤，而交付ＭＯＴＯＲＯＬＡ  Ｅ
    ３８０型手機一支及三百元現金予甲○○，甲○○於取得上開手機及現金後，隨
    即將現金全部花用，並於把玩該手機後將之丟棄至愛河中，嗣因乙○○見甲○○
    未依約歸還手機，乃打電話向前開通訊行查證得知甲○○已離職，始知受騙而報
    警處理。
二、案經乙○○訴由高雄市政府警察局新興分局報請臺灣高雄地方法院檢察署呈請臺
    灣高等法院檢察署移轉臺灣嘉義地方法院檢察署檢察官偵查聲請簡易判決處刑，
    暨丙○○訴請臺灣桃園地方法院檢察署呈請臺灣高等法院檢察署移轉臺灣嘉義地
    方法院檢察署檢察官移送併案審理。
    理  由
一、右揭犯罪事實，業據被告甲○○於警詢、偵查中及本院坦承不諱，並據告訴人丙○○、乙○○於警詢及偵查中指述綦詳，復有「ＭＯＴＯＲＯＬＡ金質特約店輔
    大電店」名片一張附卷可佐，足認被告之自白與事實相符，本件事證明確，被告
    犯行堪予認定。
二、核被告所為，係犯刑法第三百三十九條第一項之詐欺取財罪。被告前後多次犯行
    ，時間緊接，犯罪構成要件相同，顯係基於概括犯意反覆為之，為連續犯，應論
    以一罪，並加重其刑。又被告前曾於八十八、八十九年間因竊盜、詐欺、二次業
    務侵占案件，分別經法院判處有期徒刑四月、五月、八月及六月確定，經檢察官
    聲請法院裁定應執行有期徒刑一年八月確定；又於九十年間因詐欺案件，經法院
    判處有期徒刑六月確定，以上諸罪接續執行至九十一年十一月六日縮短刑期假釋
    出監，並於九十二年四月四日假釋期滿執行完畢，此有臺灣高等法院被告全國前
    案紀錄表一份在卷可憑，其於有期徒刑執行完畢後，五年以內再犯本件有期徒刑
    以上之罪，為累犯，應依刑法第四十七條規定，遞加重其刑。雖檢察官僅就被告
    對乙○○詐欺取財之事實聲請簡易判決處刑，惟被告對丙○○詐欺取財部分，與
    前揭經本院判決有罪之部分，有連續犯之裁判上一罪之關係，為聲請簡易判決處
    刑效力所及，本院自得併予審理。原審諭知被告意圖為自己不法之所有，以詐術
    使人將本人之物交付，累犯，判處有期徒刑四月之簡易判決，固屬卓見，惟未能
    於判決前及時審酌被告對丙○○詐欺取財之犯行，其認定事實及適用法律尚有未
    洽，上訴人提起上訴，請求撤銷原判決，為有理由，自應由本院撤銷原判決，另
    為適當之判決。爰審酌被告貪圖不法利益之犯意動機、行為手段、犯罪所生危害
    及犯罪後坦承犯行態度良好等一切情狀，量處如主文所示之刑，並諭知易科罰金
    之折算標準，以示懲儆。
據上論斷，應依刑事訴訟法第四百五十五條之一第一項、第三項、第三百六十九條第
一項前段、第三百六十四條、第二百九十九條第一項前段，刑法第五十六條、第三百
三十九條第一項、第四十七條、第四十一條第一項前段，罰金罰鍰提高標準條例第一
條前段、第二條，判決如主文。
本案經檢察官廖素琪到庭執行職務。
中      華      民      國    九十三    年     十二     月    二十八    日
                             臺灣嘉義地方法院刑事第三庭
                                 審判長  法  官  沈福財
                                         法  官  陳端宜
                                         法  官  卓春慧
右正本證明與原本無異。
本件不得上訴。
中      華      民      國    九十三    年     十二     月    二十八    日
                                         書記官  陳冠學
附錄本案論罪科刑法條全文：
刑法第三百三十九條第一項
意圖為自己或第三人不法之所有，以詐術使人將本人或第三人之物交付者，處五年以
下有期徒刑、拘役或科或併科一千元以下罰金。
